【裁判字號】    92,訴,696
【裁判日期】    920509
【裁判案由】    毒品危害防制條例
【裁判全文】
臺灣臺中地方法院刑事判決                          九十二年度訴字第六九六號
    公  訴  人  臺灣臺中地方法院檢察署檢察官
    被      告  甲○○
右列被告因毒品危害防制條例案件，經檢察官提起公訴（九十二年度毒偵字第一一二
、三九六號），本院判決如左：
    主  文
甲○○連續施用第壹級毒品，累犯，處有期徒刑柒月。扣案之注射針筒貳支沒收，扣
案之第壹級毒品海洛因壹小包（淨重零點壹玖公克，包裝重零點貳陸公克）、殘留少
量海洛因之注射針筒壹支及分裝管壹支，均沒收銷燬之。
    事  實
一、甲○○曾犯違反麻醉藥品管理條例、收受贓物等罪，又因竊盜罪，經臺灣高等法
    院臺中分院判處有期徒刑一年八月，於民國（下同）九十年八月二十日縮短刑期
    執行完畢。另曾因施用毒品案件，經強制戒治期滿，由臺灣臺中地方法院檢察署
    檢察官於八十九年六月二十三日，以八十九年度戒毒偵字第三六四號不起訴處分
    。詎甲○○仍不知戒除毒品，復基於概括之犯意，自九十一年八月間某日起，至
    九十二年一月三日二十二時許止，連續在其臺中市南屯區文山里文山北巷一號自
    宅等處，以注射方式，施用第一級毒品海洛因多次，約三至五日施用一次。嗣為
    警於九十一年十二月二十日八時五十分許，在彰化縣彰化市○○路○段二三八號
    彰興加油站男廁所查獲，扣得殘留少量海洛因之注射針筒一支（量少無法分離秤
    重）。復於九十二年一月四日十五時二十分許，在臺中市○○區○○里○○○○
    路與三和街口車牌號碼五Ｖ─七一三三號自用小客車內為警查獲，並扣得其所有
    供施用毒品所用之注射針筒二支、第一級毒品海洛因一小包（淨重○．一九公克
    ，包裝重○．二六公克）、分裝管一支（內沾有少量海洛因殘渣，因量少無法分
    離秤重）。
二、案經彰化縣警察局彰化分局報請臺灣彰化地方法院檢察署檢察官呈請臺灣高等法
    院臺中分院檢察署令轉臺灣臺中地方法院檢察署，及臺中縣警察局烏日分局報請
    臺灣臺中地方法院檢察署檢察官偵查起訴。
    理  由
一、訊據被告甲○○對於右揭事實坦承不諱，且被告兩度經警查獲時採集尿液送驗結
    果，均呈嗎啡代謝物陽性反應，有彰化縣衛生局煙毒尿液檢驗成績書一紙（臺灣
    彰化地方法院檢察署九十二年度毒偵字第五七號卷第一七頁）、臺中縣衛生局檢
    驗尿水報告書（九十二年度毒偵字第一一二號卷第五八頁）在卷可稽，並有九十
    一年十二月二十日為警查獲之注射針筒一支（殘留少量海洛因，量少無法分離秤
    重，九十二年度保管字第五○六號）及九十二年一月四日為警查獲之海洛因一小
    包（九十二年度毒保字第一二○○一二四九七號）及被告甲○○所有供施用毒品
    所用之注射針筒二支（九十二年度保管字第○○一三九號）、分裝管一支（內殘
    留少量海洛因，因量少無法分離秤重，九十二年度保管字第○○一三九號）等物
    扣案可證，其中之海洛因一小包，經法務部調查局鑑驗結果，含第一級毒品海洛
    因成份，淨重○．一九公克，包裝重○．二六公克，有該局九十二年二月十四日
    調科壹字第一二○○一二四九七號鑑定通知書在卷可考（九十二年度毒偵字第一
    一二號卷第五九頁），事證明確，被告施用第一級毒品海洛因犯行洵堪認定。
二、查被告甲○○曾因施用毒品案件，經強制戒治期滿，由臺灣臺中地方法院檢察署
    檢察官於八十九年六月二十三日，以八十九年度戒毒偵字第三六四號不起訴處分
    ，有前案之不起訴處分書影本及刑案資料查註紀錄表附卷可稽，故被告甲○○所
    為，係於五年內再犯毒品危害防制條例第十條第一項之施用第一級毒品罪。被告
    為施用而持有毒品之低度行為，已為施用之高度行為所吸收，不另論罪。其先後
    多次犯行，時間緊接，罪名相同，顯係基於概括犯意反覆實施，應依連續犯之規
    定論以一罪，並加重其刑。次查被告甲○○曾因竊盜罪，經臺灣高等法院臺中分
    院判處有期徒刑一年八月，於九十年八月二十日縮短刑期執行完畢，有臺灣臺中
    地方法院檢察署刑案資料查註紀錄表、臺灣高等法院被告全國前案紀錄表在卷可
    稽，被告於執行完畢後五年內再犯本件有期徒刑以上之罪，為累犯，應依刑法第
    四十七條之規定，遞加重其刑。爰審酌被告一再施用毒品，不能決心戒除，無視
    政府禁絕毒品之禁令，惟被告坦承犯行並有悔意，態度良好，又施用毒品止於自
    傷行為，且除徒刑外尚須執行強制戒治處分等一切情狀，從輕量處如主文所示之
    刑。扣案之注射針筒二支（九十二年度保管字第○○一三九號）係被告甲○○所
    有供犯本件罪行所用之物，業經被告供承在卷，應依刑法第三十八條第一項第二
    款之規定沒收。扣案之海洛因一小包（九十二年度毒保字第一二○○一二四九七
    號，淨重○．一九公克，包裝重○．二六公克）係毒品危害防制條例第二條第二
    項第一款規定之第一級毒品，應依毒品危害防制條例第十八條第一項前段規定沒
    收銷燬（起訴書及臺中縣警察局烏日分局雖將扣案之海洛因重量載為含袋重○．
    四公克，惟法務部調查局所用秤重儀器，較移送機關臺中縣警察局烏日分局所用
    為精密，其重量應以法務部調查局鑑定者為準）。另扣案之注射針筒一支（九十
    二年度保管字第五○六號）、分裝管一支（九十二年度保管字第○○一三九號）
    等物，因其內均殘留少量海洛因（量少無法分離秤重）難以分離，亦應依同一規
    定沒收銷燬之。
據上論斷，應依刑事訴訟法第二百九十九條第一項前段，毒品危害防制條例第十條第
一項、第二十三條第二項、第十八條第一項前段，刑法第十一條前段、第五十六條、
第四十七條、第三十八條第一項第二款，判決如主文。
中      華      民      國    九十二    年      五      月      九      日
                                臺灣臺中地方法院刑事第七庭
                                        法  官  林念祖
右正本證明與原本無異。
如不服本判決，應於送達後十日內向本院提出上訴狀（須附繕本），上訴於臺灣高等
法院臺中分院。
                                        書記官
中      華      民      國    九十二    年      五      月      九      日
附錄論罪科刑法條
毒品危害防制條例第十條第一項：施用第一級毒品者，處六月以上五年以下有期徒刑
。


司法院資訊處製作；財團法人民間司法改革基金會備份。
